【裁判字號】    89,仲訴,6
【裁判日期】    890719
【裁判案由】    撤銷仲裁判斷
【裁判全文】
臺灣臺北地方法院民事判決  八十九年度仲訴字第六號
    原      告  交通大飯店股份有限公司臺北分公司
                              .
    法定代理人  乙○○        .
    訴訟代理人  葉大殷律師  住臺北市○○路○段四一巷九號
                李貞儀律師  住同右
                甲○○      住.
    被      告  丙○○○○○○○○○○份有限公司  設臺北市○○○路○段八號
                臺北分公司                          十二樓
    法定代理人  David P.
    訴訟代理人  林發立律師  住臺北市○○路○段一三六號十五樓
                呂靜怡律師  住同右
右當事人間撤銷仲裁判斷事件，本院判決如左：
        主      文
原告之訴駁回。
訴訟費用由原告負擔。
        事      實
甲、原告方面：
    壹、聲明：中華民國仲裁協會八十八年商仲聲仁字第五十五號就兩造間請求報酬
              仲裁事件所為之仲裁判斷應予撤銷。
    貳、陳述：
          一、本件原告係於八十九年三月十日收受本件仲裁判斷書，爰於法定期間
              內依仲裁法第四十一條規定提起訴訟，先予敘明。
          二、緣原告與被告於八十七年六月一日簽訂委託契約，委託被告為「亞太
              北投溫泉俱樂部」工程計畫提供室內設計及協調主力顧問團之服務，
              惟被告就合約第三階段以後之各期工作均未依約完成，且已完成之部
              分，復有違反法令、與現況、竣工圖、建照圖不符等顯未具合約第4
              ．2．1條所要求之專業水準之情事，原告迫不得已，於八十七年十二
              月十日以被告違約為由發函終止系爭契約，其後，被告即於八十八年
              四月十二日向中華民國仲裁協會提出仲裁之聲請，主張其已完成第三
              階段概念規劃之工作，且自第四階段設計發展起，共計完成百分之八
              十之立面設計、百分之七十七之設計發展及百分之四十三之施工圖、
              規範說明及百分之七之細部大樣工作，而請求原告給付共計壹仟貳佰
              萬柒仟柒佰肆拾陸元之報酬，並依合約第4．3．3條請求原告按合約
              餘款百分之十五賠償新台幣壹佰陸拾陸萬參仟捌佰柒拾玖元云云，原
              告則以被告並未依約完成第三階段之工作，且違反合約第4．3．2條
              之規定，於完成第三期工作並獲原告明確之書面指示前，即擅自進行
              第四期以後之工作，故其就第四期以後之工作非屬履行系爭合約義務
              ，亦不得請求原告給付各該期之報酬；系爭合約第4．3．3之規定，
              性質上應屬損害賠償預定之違約金，按民法第五百四十九條第二項之
              規定，應限於因可歸責於原告之事由而任意終止合約時才得請求原告
              賠償，而本件係因可歸責於被告之事由而終止合約，被告自不得依上
              開規定請求原告賠償給付上開違約金，且顯有違約金顯過高情形等答
              辯，詎中華民國仲裁協會竟仍以八十八年商仲聲仁字第五十五號仲裁
              判斷書命原告給付被告新台幣玖佰柒拾肆萬捌仟捌佰柒拾玖元，有該
              仲裁判斷書可據。
          三、按仲裁判斷書應附理由而未附者，當事人得提起撤銷仲裁判斷之訴，
              仲裁法第四十條第一項第一款、第三十八條第二款定有明文。查本件
              仲裁判斷，對被告是否已依約完成各階段工作及完工之百分比之認定
              等，均未說明其認定之依據為何，僅泛論係依「審閱兩造所提證據並
              斟酌雙方之主張及陳述」云云，其判斷顯未附具理由，依上開仲裁法
              規定，本件仲裁判斷顯有違誤。
          四、按「判決書理由項下，應記載關於攻擊或防禦方法之意見，民事訴訟
              法第二百二十六條第三項定有明文，法院為原告敗訴之判決，而其關
              於攻擊方法之意見有未記載於判決理由項下者者，視為同法第四百六
              十六條第六款所謂判決不備理由。上訴人提出其文書為證據，自屬攻
              擊方法之一種，原審對於此項證據，並未在判決理由項下記載其意見
              ，遽維持第一審駁回上訴人上訴之判決，自屬違背法令」、「民事訴
              訟法第二百二十二條第二項規定，得心證之理由應記明於判決，故法
              院依自由心證判斷事實之真偽時，所斟酌之辯論意旨及調查證據之結
              果，其內容如何，如不記明於判決，即為同法第四百六十六條第六款
              所謂判決不備理由」、「法院關於仲裁事件之程序，除本法另有規定
              外，適用非訟事件法，非訟事件法未規定者，適用民事訴訟法」，最
              高法院二十九年上字第八四二號判例、三十年上字第三一四號判例，
              仲裁法第五十二條分別著有明文，足資遵循，是關於仲裁判斷書是否
              有仲裁法第四十條第一項第一款、第三十八條第二款所定應附理由而
              未附之情形，自得準用上開最高法院判例意旨認定之。
          五、經查系爭仲裁判斷書認定系爭合約第3．3．1條所載時間乃預定應付
              時間並非確定期限給付之約定云云，乃以「相對人（即原告）於已逾
              預定付款之時間後，仍多次就相關工作與聲請人為協商，期間復未對
              聲請人（即被告）表示聲請人有給付遲延之情事」為其理由（請參見
              前揭判斷書第三十六頁十六行至第三十七頁第四行），惟原告已因被
              告逾期完工而通知終止系爭契約（請參見被告仲裁聲請狀聲證八號）
              ，如何能謂原告未對被告表示給付遲延之情事？況原告亦曾屢次抗辯
              系爭契約第4．4條既定有延誤罰款之規定，則第3．3．1條之規定，
              自應為各階段工作之清償期，否則遲延完工之認定顯失所據（請參見
              原告於前揭仲裁程序提出八十八年十月十六日答辯二狀第六頁第十行
              至第七頁第六行、八十八年十一月廿日答辯四狀第二頁第三行至第十
              行），系爭仲裁判斷書對此項防禦方法何以不可採並未附具任何理由
              加以說明，遽認上開條文所規定之期限僅係「預定應付時間」云云，
              自有判斷書應附理由而未附之違法。
          六、其次，就第三階段概念規劃部分，原告屢次抗辯：「按系爭合約第合
              約第2．0條第二、四項及第2．3．2、第2．3．3條分別明定：『乙方
              （即被告）須在每一階段結束時，提交報告或發表匯報予甲方（即原
              告）審閱或簽認，此匯報將視為每一階段之設計成果和標示該階段之
              正式完成』、『若甲方對乙方提交之報告或發表之匯報，未能作書面
              認簽認之文件』、『乙方需就進行的室內設計工作提交一份初步造價
              估算可，只作口述評審，乙方應代作書面報告，詳述細節，以作憑證
              及甲方簽認之文件』、『乙方需就進行的室內設計工作提交一份初步
              造價估算，其中包括傢俱裝置在內』、『在發表過設計概念匯報及初
              步造價估算予甲方審閱批覆後，第三期正式完成』，顯見第三期概念
              階段之工作除發表設計概念匯報外，尚須提出初步造價估算書，且均
              應經相對人審閱批覆，才屬完成，而相對人（即原告）未以書面為認
              可時，聲請人（即被告）依約即應代作書面報告以供為簽認之憑證，
              至為明確，惟聲請人僅曾於八十七年九月十四日進行初步規劃階段，
              並未曾進行概念規劃階段之匯報，且該匯報內容亦未曾依上開規定由
              相對人審閱簽認，且聲請人所提出初步預算書，亦未依上開合約明文
              規定將「傢俱裝置」之預算列入其中，是聲請人並未依約完成概念規
              劃階段之各項工作」（請參見原告於前揭仲裁程序所提之八十八年十
              月十六日答辯二狀第二頁第入行至第三頁第五行、八十八年十一月廿
              日答辯四狀第二頁第十二行至第三頁六行、八十九年一月六日答辯六
              狀第二頁至第五頁），該等防禦方法何以不可採，亦未見係爭仲裁判
              斷書附具理由為說明，遽以「相對人並未於聲請人檢具統一發票請領
              該階段款項時，即時提出該階段尚未完成之異議」云云等毫無法律與
              合約依據之理由，認定被告已完成第三階段之工作（請參見前揭判斷
              書第三十七頁第五行至第十三行），亦有未附理由之違法。
          七、復其次，原告並曾抗辯系爭合約於4．2條「乙方（即被告）的責任」
              中第4．2．3條明定：「乙方需在每階段明確地取得甲方的書面指示
              後方可進行下一階段的工作」，顯然依合約規定，被告應於每一階段
              完成並獲得原告明確之書面指示後方可進行下一階段之工作，惟被告
              根本未完成第三階段概念規劃之工作，已如前述，遑論獲得被告繼續
              下一階段工作之明確書面指示，故其擅自進行第四期以下之各期工作
              ，顯非屬履行系爭合約義務，自不得請求相對人給付第四期以下各期
              工作之報酬（請參見原告於前揭仲裁程序所提之八十九年一月六日答
              辯六狀第五至第六頁），惟系爭仲裁判斷書亦無隻字片語論及上開防
              禦理由，顯有應附理由而未附之違法。
          八、又其次，原告屢次抗辯被告已完成之設計部分有眾多與我國建築法規
              相抵觸、與建物現況不符、圖說不全而無法據以施工之情事，顯未依
              債之本旨提出給付（請參見原告於前揭仲裁程序所提之八十八年八月
              十三日答辯狀第一頁至第八頁、八十八年十月十六日答辯二狀第二頁
              至第五頁十八十八年十一月十七日答辯三狀第六頁、八十八年十一月
              廿日答辯四狀第三頁至第四頁、八十八年十二月十八日答辯五狀附件
              七、八十九年一月六日答辯六狀第六頁至第八頁），就此抗辯，系爭
              仲裁判斷書僅遽以認定「此種情形與全工作內容相較仍屬少部分，且
              此種誤差之情形本有待雙方協調檢討中予以檢視、改正，並非不能修
              改，對嗣後實際施工之影響亦微，本仲裁庭爰認聲請人完成之工作並
              無未依債之本旨提出給付之情事。」云云，並未敘明其認定之依據、
              得心證之理由為何，揆諸前開最高法院判例意旨，自有應附理由而未
              附之違法。
          九、再其次，就立面發包、設計發展、施工圖及規範說明、細部大樣等各
              部分之完成比例，被告並未舉證以實其說，而均僅係以自行製作之附
              表為請求之依據，自不得以其自行製作之附表為認定之依據，原告於
              歷次答辯狀均由此項抗辯、並曾列表說明被告所製作之附表與事實不
              符之處，（請參見原告於前揭仲裁程序所提之八十八年十月十六日答
              辯二狀第三頁及附件一、八十八年十一月二十日答辯四狀第三頁至第
              四頁、八十八年十二月十八日答辯五狀附件七、八十九年一月六日答
              辯六狀第十頁至第十三頁），並曾於八十八年十二月八日第四次詢問
              會時要求：「應該有一個比較公正的單位來做這一方面的鑑定」（請
              參見前揭仲裁程序八十八年十二月八日第四次詢問會筆錄第十頁至二
              十一行行），惟系爭仲裁判斷書對原告上開防禦方法何以不可採，何
              以毋須送交第三人進行鑑定，均未敘明理由，對於認定「斟酌雙方所
              提資料尚乏剖面、材料詳細預算等，視為立面發包完成部分完成比例
              應為百分之廿五」、「設計完成部分：：：其相互間之工作量雙方雖
              無明確告知相對比例，但衡量相互間委託費用作為參考，並依提送資
              料研判設計發展部分完成比例為百分之五十」、「施工圖及規範說明
              部分依前述部分圖說外規範，發包文件等均尚乏資料，爰斟酌雙方所
              提證據及主張，聲請人完成之比例為百分之卅」云云（請參見前揭判
              斷書第三十八頁至第三十九頁），亦均未敘明其認定所憑之證據為何
              ，猶未說明其得心證之理由，顯難謂無應附理由而未附之違法。
          十、又其次，關於被告請求相當於合約餘款百分之十五補償費部分，原告
              已抗辯系爭合約第4．3．3所定補償費，性質上應屬損害賠償預定之
              違約金，參照民法第五百四十九條第二項之規定，應限因可歸責於原
              告之事由而任意終止合約時方有適用，本件原告係因可歸責於相對人
              之事由而終止合約，乃依法行使終止契約權利，並非違約行為，被告
              人自不得請求原告給付上開違約金，且上開違約金高達契約所訂金額
              之百分之十五，顯已過高，亦應依民法第二百六十七條之規定酌減之
              （請參見原告於前揭仲裁程序所提之八十八年十一月十七日答辯三狀
              第七頁至第八頁、八十九年一月六日答辯六狀第八頁至第十頁），惟
              系爭仲裁判斷書對上開防禦方法均未論及，逕以「本合約業經相對人
              終止兩造並無異見」為由，認定原告應給付一百六十餘萬元之補償費
              予被告，顯難辭無判斷書應附理由而未附之違法。
    、證據：提出中華民國仲裁協會八十八年度商仲聲仁字第五十五號仲裁判斷書
              影本乙份。
乙、被告方面：
    壹、聲明：原告之訴駁回。
    貳、陳述：
          一、原告「交通建設開發股份有限公司」於八十八年五月十二日即將公司
              名稱變更為「交通大飯店股份有限公司」，惟於仲裁程序原告並未向
              仲裁人陳明公司名稱已更改事宜，致使八十八年商仲聲仁字第五十五
              號仲裁判斷書中相對人名稱仍載為「交通建設開發股份有限公司」，
              經被告向中華民國仲裁協會聲請更正相對人名稱，該會已將相對人名
              稱變更為「交通大飯店股份有限公司」，惟原告起訴仍以「交通建設
              開發股份有限公司」名稱為之，係屬錯誤應予更正合先敘明。
          二、兩造於八十七年六月一日簽訂之「亞太北投溫泉俱樂部」契約，發生
              給付契約報酬爭議，經被告提請中華民國商務仲裁協會仲裁，並經仲
              裁人謝家健等作成八十八年商仲聲仁字第五十五號仲裁判斷，命原告
              應給付被告九百七十四萬八十八百七十九元及自八十八年元月二十日
              起至清償日上按週年利率百分之五計算之利息。惟原告竟以本件仲裁
              判斷，對被告是否已依約完成各階段工作及完工之百分比之認定等均
              未說明其認定之依據為何，主張仲裁判斷書顯未附理由，依仲裁法第
              四十條第一項第一款、第三十八條第二款規定提起撤銷仲裁判斷之訴
              。惟細繹起訴理由顯不合理詳如后述。
          三、「有下列各款情形之一者，當事人得對於他方提起撤銷仲裁判斷之訴
              ：一、有三十八條各款情形之一者」、「有下列各款情形之一者，法
              院應駁回其執行裁定之聲請：：：二、仲裁判斷書應附理由而未附者
              。：：：」仲裁法第四十條第一項第一款、第三十八條第二款固有明
              文。而「所謂仲裁判斷書不附理由係指仲裁判斷書對於當事人聲請仲
              裁標的之判斷完全不附理由而言，苟仲裁判斷書已附理由，則不論其
              所附理由是否完備，均與上述不附理由之規定有別。」最高法院八十
              七年台上字第九七八號判決、最高法院八十六年台上字第三二四八號
              判決、最高法院八十四年台上字第二二七三號判決、最高法院八十四
              年台上字第一九八六號判決等均載有明文。而前開八十八年商仲聲仁
              字第五十五號仲裁判斷書，已於理由欄分別從程序及實體方面詳述仲
              裁協議條款及其內容、被告（即聲請人）及原告（即相對人）主張、
              本件之爭點及判斷理由，進而判斷出被告之請求就已完成第三階段「
              概念規劃」部份之報酬三百三十萬元及就完成第四階段「設計發展」
              部份與第五階段「施工圖」部份之報酬四百七十八萬五仟元，及補償
              費一百六十六萬元三千八百七十九元，合計九百七十四萬八千八百七
              十九元及自八十八年一月二十日起至清償日止，按週年利率百分之五
              計算之利息應予准許，逾此部份之其餘請求則無理由應予駁回，理由
              長達十二頁此有該仲裁判斷書可稽，故本仲裁判斷書並無不附理由之
              情形。
          四、綜上所述，原告本於仲裁法第四十條第一項第一款、第三十八條第二
              款規定，請求撤銷上開仲裁判斷，顯無理由。
    、證據：公司變更登記事項卡影本乙份、中華民國仲裁協會函影本乙份、最高
              法院八十七年台上字第九七八號判決影本乙份、最高法院八十六年台
              上字第二一二四八號判決影本乙份等件為證。
        理      由
一、程序方面：
    按「提起撤銷仲裁判斷之訴，應於判斷書交付或送達之日起，三十日之不變期間
    內為之。」仲裁法第四十一條第二項前段定有明文。查本件原告於八十九年三月
    十日收受前揭仲裁判斷書，有中華民國仲裁協會以郵務送達之掛號郵件收件回執
    在卷可稽，是原告於法定期間提出本訴，堪可認定，先予敘明。
二、本件原告起訴主張：原告與被告於八十七年六月一日簽訂委託契約，委託被告為
    「亞太北投溫泉俱樂部」工程計畫提供室內設計及協調主力顧問團之服務，因被
    告就合約第三階段以後之各期工作均未依約完成，且已完成之部分，復有違反法
    令、與現況、竣工圖、建照圖不符等顯未具合約第4．2．1條所要求之專業水準
    之情事，原告乃於八十七年十二月十日以被告違約為由發函終止系爭契約，其後
    ，被告即於八十八年四月十二日向中華民國仲裁協會提出仲裁之聲請，經中華民
    國仲裁協會竟仍以八十八年商仲聲仁字第五十五號仲裁判斷書命原告給付被告新
    台幣玖佰柒拾肆萬捌仟捌佰柒拾玖元。惟前揭判斷書就關於(一)原告已因被告逾期
    完工而通知終止系爭契約，如何能謂原告未對被告表示給付遲延之情事？況原告
    亦曾屢次抗辯系爭契約第4．4條既定有延誤罰款之規定，則第3．3．1條之規定
    ，自應為各階段工作之清償期，否則遲延完工之認定顯失所據，系爭仲裁判斷書
    對此項防禦方法何以不可採並未附具任何理由加以說明，遽認上開條文所規定之
    期限僅係「預定應付時間」；(二)就第三階段概念規劃部分，原告屢次抗辯依系爭
    合約第合約第2．0條第二、四項及第2．3．2、第2．3．3條約定顯見第三期概念
    階段之工作除發表設計概念匯報外，尚須提出初步造價估算書，且均應經原告審
    閱批覆，才屬完成，而原告未以書面為認可時，被告依約即應代作書面報告以供
    為簽認之憑證，惟被告僅曾於八十七年九月十四日進行初步規劃階段，並未曾進
    行概念規劃階段之匯報，且該匯報內容亦未曾依上開規定由相對人審閱簽認，且
    被告所提出初步預算書，亦未依上開合約明文規定將「傢俱裝置」之預算列入其
    中，是聲請人並未依約完成概念規劃階段之各項工作；(三)依系爭合約於4．2條「
    乙方（即被告）的責任」中第4．2．3條約定，顯然依合約規定，被告應於每一
    階段完成並獲得原告明確之書面指示後方可進行下一階段之工作，其擅自進行第
    四期以下之各期工作，顯非屬履行系爭合約義務，自不得請求相對人給付第四期
    以下各期工作之報酬；(四)被告已完成之設計部分有眾多與我國建築法規相抵觸、
    與建物現況不符、圖說不全而無法據以施工之情事，顯未依債之本旨提出給付；
    (五)就立面發包、設計發展、施工圖及規範說明、細部大樣等各部分之完成比例，
    被告並未舉證以實其說，而均僅係以自行製作之附表為請求之依據，自不得以其
    自行製作之附表為認定之依據，及被告於八十八年十二月八日第四次詢問會時所
    為要求送鑑定，對於認定「斟酌雙方所提資料尚乏剖面、材料詳細預算等，視為
    立面發包完成部分完成比例應為百分之廿五」、「設計完成部分：：：其相互間
    之工作量雙方雖無明確告知相對比例，但衡量相互間委託費用作為參考，並依提
    送資料研判設計發展部分完成比例為百分之五十」、「施工圖及規範說明部分依
    前述部分圖說外規範，發包文件等均尚乏資料，爰斟酌雙方所提證據及主張，聲
    請人完成之比例為百分之卅」云云；(六)被告請求相當於合約餘款百分之十五補償
    費部分，原告已抗辯系爭合約第4．3．3所定補償費，性質上應屬損害賠償預定
    之違約金，參照民法第五百四十九條第二項之規定，應限因可歸責於原告之事由
    而任意終止合約時方有適用，本件原告係因可歸責於相對人之事由而終止合約，
    乃依法行使終止契約權利，並非違約行為，被告人自不得請求原告給付上開違約
    金，且上開違約金高達契約所訂金額之百分之十五，顯已過高，亦應依民法第二
    百六十七條之規定酌減之；上開防禦方法均或未論及，或均未敘明其認定所憑之
    證據為何，猶未說明其得心證之理由，顯難謂無應附理由而未附之違法云云。被
    告則以依仲裁法第四十條第一項第一款、第三十八條第二款規定，所謂仲裁判斷
    書不附理由係指仲裁判斷書對於當事人聲請仲裁標的之判斷完全不附理由而言，
    苟仲裁判斷書已附理由，則不論其所附理由是否完備，均與上述不附理由之規定
    有別等語資為抗辯。
三、按仲裁判斷書有應附理由而未附之情形者，當事人得對於他方提起撤銷仲裁判斷
    之訴，仲裁法第四十條第一項第一款、第三十八條第二款有明文。又「所謂仲裁
    判斷書不附理由係指仲裁判斷書對於當事人聲請仲裁標的之判斷完全不附理由而
    言，苟仲裁判斷書已附理由，則不論其所附理由是否完備，均與上述不附理由之
    規定有別，均不得謂為不附理由，此觀諸上揭規定之文義曰：「仲裁判斷書應附
    理由而未『附』」係指判斷書全文未有理由言，自不包括理由不備（完全）之情
    形，至為明確，最高法院八十七年台上字第九七八號判決、最高法院八十六年台
    上字第三二四八號判決、最高法院八十四年台上字第二二七三號判決、最高法院
    八十四年台上字第一九八六號判決均同此見解，此亦為實務上之通說（見中華民
    國仲裁協會出版「仲裁法新論」第三零八頁）。查本件中華民國商務仲裁協會八
    十九年一月十九日八十八年度商仲聲仁字第五十五號判斷書已敘明其仲裁判斷理
    由，共計十二頁，分別自程序方面：(一)仲裁管轄，(二)參加訴訟之告知。實體方面
    ：(一)系爭合約3.3.1「預定應付時間」意為「合約預定完成日期預定期限並確定
    期限給付之約定」。(二)依匯報時之照片認定被告已於八十七年九月十四日完成第
    三階段即概念規劃部分。(三)第四、五階段即設計發展及施工圖及規範說明階段，
    被告已完成立面發包完成部分之百分之二十五，按合約總價之百分之二‧五計酬
    ；設計完成部分，除立面部分外，業已完成百分之五十，按合約總價之百分之七
    ‧五計酬；施工圖及規範說明部分完成百分之三十，按合約總價之百分之四‧五
    計酬；(四)依系爭合約第4.3.3之約定，因原告之終止契約，扣除被告已完成部分
    之報酬，按報酬餘額之百分之十五計算補償費等論述，縱該仲裁判斷有原告主張
    之未就其所為前揭攻擊防禦方法及提出之證據為說明，亦僅判斷理由未完備，核
    與判斷未附理由有間，原告自不得據以提起撤銷仲裁判斷之訴，從而原告依仲裁
    法第第四十條第一項第一款、第三十八條第二款請求撤銷前揭仲裁判斷，於法未
    合，應予駁回。
四、綜上所述，原告主張前揭判斷書雖附有理由，惟有理由未完備之情事，係仲裁法
    第三十八條第二款之「仲裁判斷未附理由」之情形，委無可取。被告抗辯前揭判
    斷書未有不附理由之情事，為可採。是原告依仲裁法第四十條第一項第一款請求
    撤銷前揭仲裁判斷，於法不合，應予駁回。
五、本件事證已致明確，兩造其餘攻擊防禦方法及舉證，與本判決結果不生影響，無
    贅述必要，併予敘明。
六、據上論結，原告之訴為無理由，依民事訴訟法第七十八條，判決如主文。
中      華      民      國    八十九    年      七      月    十九    日
                                            民事第民二庭法      官  吳光釗
右為正本係照原本作成
如對本判決上訴，須於判決送達後二十日內向本院提出上訴狀
中      華      民      國    八十九    年      七      月    十九    日
~B法院書記官  林春城


司法院資訊處製作；財團法人民間司法改革基金會備份。
